臺灣桃園地方法院刑事判決
111年度桃原簡字第203號
聲  請  人  臺灣桃園地方檢察署檢察官
被      告  陳建宇



上列被告因違反毒品危害防制條例案件，經檢察官聲請以簡易判
決處刑（111年度偵緝字第2325號），本院判決如下：
    主  文
陳建宇犯持有第二級毒品罪，處有期徒刑參月，如易科罰金，以
新臺幣壹仟元折算壹日。
扣案之第二級毒品甲基安非他命壹包（驗餘淨重零點貳參零壹公
克，含包裝袋壹只）及扣案內含第二級毒品甲基安非他命殘渣而
無法完全析離之吸食器壹支均沒收銷燬。
    事實及理由
一、本件犯罪事實及證據，均引用檢察官聲請簡易判決處刑書之
    記載（如附件）。
二、論罪科刑：
  ㈠核被告陳建宇所為，係犯毒品危害防制條例第11條第2 項之
    持有第二級毒品罪。　　　
  ㈡爰以行為人責任為基礎，審酌被告明知毒品危害國人身心健
    康及社會秩序非淺，施用者常因毒品之高度成癮性而難以戒
    除，影響其家庭生活及經濟狀況，竟無視國家杜絕毒品犯罪
    之禁令，持有第二級毒品甲基安非他命，所為應值非難，復
    兼衡其犯罪之動機、目的、手段、於本案所持有之毒品數量
    尚屬微量，以及其自民國104年間起迄今，已有多次因施用
    毒品等與毒品密切相關而經法院判決有罪進而入監執行之前
    科素行（被告之臺灣高等法院被告前案紀錄表參照）暨其於
    警詢時自陳國小畢業之智識程度、職業工、家庭經濟狀況勉
    持（見偵緝字卷第9頁之警詢筆錄受詢問人欄）、犯後坦承
    犯行而態度尚可等一切情狀，量處如主文所示之刑，並諭知
    易科罰金折算標準，以資懲儆。
三、扣案之晶體1包，經檢驗檢出第二級毒品甲基安非他命成分
    （驗前含袋毛重0.3733公克，驗前淨重0.2327公克，驗餘淨
    重0.2301公克），有臺北榮民總醫院110年4月29日毒品成分
    鑑定書1份附卷可憑（見毒偵字卷第35頁），該包甲基安非
    他命應依毒品危害防制條例第18條第1 項前段規定，宣告沒
    收銷燬。另前開毒品之包裝袋部分，依現行檢驗方式乃以刮
    除方式為之，包裝袋上仍會殘留若干毒品無法分離，自應一
    體視為毒品部分，不論屬於犯人與否，依前述規定併宣告沒
    收銷燬之；至鑑驗用罄之毒品部分，既已滅失，爰不另為沒
    收銷燬之宣告。又扣案之吸食器1支，經檢驗檢出甲基安非
    他命成分，亦有前開毒品成分鑑定書1份附卷可證，審酌該
    吸食器內含甲基安非他命殘渣難以完全析離，且無完全析離
    之實益及必要，應視同毒品，爰依毒品危害防制條例第18條
    第1項前段規定，併予沒收銷燬。
四、依刑事訴訟法第449 條第1 項前段、第3 項、第454 條第1
    項、第450 條第1 項，逕以簡易判決處刑如主文。
五、如不服本判決，應於判決送達之日起20日內，向本庭提出上
    訴狀，上訴於本院第二審合議庭（須附繕本）。
本案經檢察官許炳文聲請以簡易判決處刑。　　　
中　　華　　民　　國　　111 　年　　11　　月　　16　　日
           刑事第十庭    法　官　林大鈞
　　　　　　　　　
以上正本證明與原本無異。
如不服本判決，應於判決送達後20日內向本院提出上訴狀（應附
繕本）。

 　　　　　　　　　　　　書記官　陳淑瓊　　　　　　　　
　　　　　　　　　　　　　　　
中　　華　　民　　國　　111 　年　　11　　月　　18　　日
附錄論罪科刑條文：
毒品危害防制條例第11條
持有第一級毒品者，處3年以下有期徒刑、拘役或新臺幣30萬元
以下罰金。
持有第二級毒品者，處2年以下有期徒刑、拘役或新臺幣20萬元
以下罰金。
持有第一級毒品純質淨重十公克以上者，處1年以上7年以下有期
徒刑，得併科新臺幣1百萬元以下罰金。
持有第二級毒品純質淨重二十公克以上者，處6月以上5年以下有
期徒刑，得併科新臺幣70萬元以下罰金。
持有第三級毒品純質淨重五公克以上者，處2年以下有期徒刑，
得併科新臺幣20萬元以下罰金。
持有第四級毒品純質淨重五公克以上者，處1年以下有期徒刑，
得併科新臺幣10萬元以下罰金。
持有專供製造或施用第一級、第二級毒品之器具者，處1年以下
有期徒刑、拘役或新臺幣10萬元以下罰金。

　　　　　　　　　　　
　　　　　　　　　　　　　　　　　
　　　　　　　　　　　　　　　　　　　　　　　　　　　　　　
附件：
臺灣桃園地方檢察署檢察官聲請簡易判決處刑書　　　　　
                                   111年度偵緝字第2325號
　　被　　　告　陳建宇　男　42歲（民國00年0月0日生）
　　　　　　　　　　　　住花蓮縣○○鄉○○村0鄰○○00號
　　　　　　　　　　　　居桃園市○○區○○○○○街0號3樓
　　　　　　　　　　　　國民身分證統一編號：Z000000000號
上列被告因違反毒品危害防制條列案件，業經偵查終結，認為宜
以簡易判決處刑，茲將犯罪事實及證據並所犯法條分敘如下：
　　　犯罪事實
一、陳建宇明知甲基安非他命屬毒品危害防制條例第2條第2項第
    2款所列管之第二級毒品，不得無故持有之，竟基於持有第
    二級毒品之犯意，於不詳時間、不詳地點以不詳之方式取得
    後持有之，嗣於民國109年11月21日16時許，在桃園市○○區○
    ○路00巷0號5樓，為警查獲，並扣得第二級毒品甲基安非他
    命1小包（含袋毛重0.38公克）及吸食器1組。
二、案經桃園市政府警察局龜山分局報告偵辦。 
        證據並所犯法條   
一、上揭犯罪事實，業據被告於本署偵查中坦承不諱，並有桃園
    市政府警察局龜山分局扣押物品目錄表在卷可佐，而該扣押
    物品，經送檢驗結果，確含有第二級毒品甲基安非他命成分
    ，有臺北榮民總醫院毒品成分鑑定書紙1紙在卷可證， 是被
    告犯嫌洵堪認定。
二、核被告所為，係違反毒品危害防制條例第11條第2項持有第 
    二級毒品甲基安非他命罪之罪嫌。至扣案之第二級毒品甲基
    安非他命1小包（含袋毛重0.38公克）及吸食器1組，請依毒
    品危害防制條例第18條第1項前段之規定宣告沒收並諭知銷
    燬。
三、依刑事訴訟法第451條第1項聲請逕以簡易判決處刑。
　　此致
臺灣桃園地方法院
中　　華　　民　　國　 111　　年　　9 　　月　　4 　　日
                              檢  察  官  許炳文